臺灣高等法院刑事裁定
111年度抗字第352號
抗  告  人
即受 刑 人  張家茂



上列抗告人即受刑人因聲請定其應執行刑案件，不服臺灣新北地
方法院中華民國111年2月9日駁回抗告之裁定（109年度聲字第39
54號），提起抗告，本院裁定如下：
    主  文
抗告駁回。                                              
    理  由
一、原裁定意旨略以：抗告人即受刑人張家茂因定其應執行刑案
    件，經原審法院於民國109年10月19日裁定其應執行刑後，
    已將該裁定於同年月23日送達至法務部○○○○○○○○○○○由抗告
    人親自收受，有原審法院送達證書在卷可稽，應自送達翌日
    即同年月24日起算抗告期間，又抗告人斯時在法務部○○○○○○
    ○○○○○執行中（抗告人於109年11月23日始移監），監所與法
    院間無須加計在途期間，則抗告人最遲應於同年月28日提起
    抗告，然抗告人於111年1月13日始提起抗告，其抗告顯已逾
    法定抗告期間，不合法律上程式，應予駁回等語。
二、抗告意旨如附件。
三、按抗告期間，除有特別規定外，為5日，自送達裁定後起算
    ；原審法院認為抗告不合法律上之程式，或法律上不應准許
    ，或其抗告權已經喪失者，應以裁定駁回之，刑事訴訟法第
    406條前段、第408條第1項前段分別定有明文。
四、查抗告人因定其應執行刑案件，經原審法院於109年10月19
    日以109年度聲字第3954號裁定其附表編號1至3所示各罪所
    處之刑應執行拘役115日，如易科罰金，以新臺幣1千元折算
    1日後，已將該裁定正本於同年月23日送達抗告人所在之法
    務部○○○○○○○○○○○，由抗告人領收，此有原審送達證書附卷
    可稽（見原審卷第73頁）。抗告人對於該裁定不服，提起抗
    告，此項抗告期間既無特別規定，依前開規定，自為5日，
    而抗告人當時既在監所執行中，其向監所長官提出抗告書狀
    ，無庸扣除在途期間，則自送達裁定之翌日即109年10月24
    日起算，至同年月28日（為星期三，非例假日或其他停止上
    班日），其抗告期間即已屆滿。乃抗告人延至111年1月13日
    始向其所在之法務部○○○○○○○○長官提出抗告狀，有該狀上所
    蓋法務部○○○○○○○○收受收容人訴狀章可憑（見原審卷第81頁
    ），顯已逾法定抗告期間，且無從補正，原審因而裁定駁回
    其抗告，於法並無違誤。至前揭抗告意旨所指原審定其應執
    行刑裁定之附表編號1所示之罪刑，是否得與該附表編號2、
    3所示之罪刑，合併定其應執行刑，暨該附表編號2、3所示
    之罪刑是否應與原審法院110年度聲字第3608號案件之附表
    所示各罪，合併定其應執行刑等情，核屬實體問題，因本件
    抗告已逾期而不合法，本院無從就其抗告理由再予審究，抗
    告人執此抗告為無理由，應予駁回。
據上論斷，應依刑事訴訟法第412條，裁定如主文。
中　　華　　民　　國　　111 　年　　3 　　月　　9 　　日
                  刑事第十五庭  審判長法  官  陳芃宇
                                      法  官  陳俞伶
                                      法  官　曹馨方
以上正本證明與原本無異。
不得再抗告。
                                      書記官　游秀珠
中　　華　　民　　國　　111 　年　　3 　　月　　9 　　日